---
title: "CARPETA XII"
author: "DANIELA INES"
format: html
editor: visual
---

## CALCULAR LAS MEDIDAS DE DISPERSION (varianza, Desviación estándar, Rango, Rango intercuartilico) y de Posición (Cuartiles), script para visualizar las 6 primeras filas, y para poder visualizar un resumen de dichas medidas

1.  TENER ABIERTO TU DATA CORRESPONDIENTE

```{r}
data<- read_csv("C:/Users/dm315/Downloads/s04_diabetes(5).csv")
```

2.  CALCULAR LAS MEDIDAS DE DISPERSION COLOCANDO LAS SIGUIENTES MEDIDAS DE DISPERSION

    #Varianza

```{r}
 var(data$grosor_pliegue_cut_triceps, na.rm = TRUE)
```

\# Desviación estándar

```{r}
sd(data$grosor_pliegue_cut_triceps, na.rm = TRUE)
```

\# Rango

```{r}
  range(data$grosor_pliegue_cut_triceps, na.rm = TRUE)
```

\# Rango intercuartilico

```{r}
  IQR(data$grosor_pliegue_cut_triceps, na.rm = TRUE)
```

CALCULAR MEDIDAS DE POSICION

#Cuartil

```{r}
quantile(data$grosor_pliegue_cut_triceps,
                      probs = c(0.25, 0.50, 0.75),
                      na.rm = TRUE)
```

# 
